臺灣高雄地方法院刑事判決　　　　　　　　　　　　　九十年度易字第二四二四號
　　公　訴　人　臺灣高雄地方法院檢察署檢察官
　　被　　　告　丙○○
右列被告因恐嚇取財案件，經檢察官提起公訴（九十年度偵緝字第四三五號、九十年
度偵字第九０三九號），本院判決如左：
    主  文
丙○○連續意圖為自己不法之所有，以恐嚇使人將本人之物交付，處有期徒刑年，
並應於刑之執行完畢或赦免後，令入勞動場所，強制工作貳年。
扣案之行動電話壹支及紙條壹紙，沒收之。
    事  實
一、丙○○前於民國八十一年間因恐嚇取財案件，經台灣高等法院高雄分院判處有期
    徒刑二年確定，復於八十五年間又犯肅清煙毒條例、偽造署押及恐嚇取財等案件
    ，分別判處有期徒刑三年七月、四月及二年確定，經台灣台南地方法院裁定應執
    行刑為五年七月確定，於八十七年四月十七日假釋，現仍在假釋期間，因有犯罪
    之習慣，而不知悔改，竟基於意圖為自己不法所有之概括犯意，先後於（一）八
    十九年七月二十四日上午七時三十分許，以己有之0000000000號行動
    電話，撥打至位於高雄縣仁武鄉○○街「隆益汽車材料行」之０七—00000
    00號市內電話，於電話中恐嚇隆益汽車材料行之老闆乙○○稱：我於星期日（
    即八十九年七月二十三日）有帶人至你「隆益汽車材料行」等你，結果等不到你
    ，如果等到就把你強押走，當天等不到你沒關係，電話中講明白就好，你要匯新
    台幣（下同）三十萬元給我，免得再讓我帶人到你公司找你等語，使乙○○心生
    畏懼，答應匯入十萬元給丙○○，而於同日中午十二時許將十萬元由高雄區中小
    企業銀行博愛分行匯入丙○○所有合作金庫五洲支庫000000000000
    0號帳戶內。（二）八十九年七月二十六日上午九時三十分許，丙○○復以上揭
    行動電話，撥打至乙○○所使用之0000000000號行動電話，透過電話
    向乙○○恫稱：「我叫你匯十五萬，是按怎才匯十萬？十五萬啦，我講呼你聽，
    我講出來就會算話」、「我有欠你朋友的情分，因為我跟你朋友攏有點熟啦，若
    要把你用出來就要拿三百、四百攏無問題啦」等語，而要求乙○○再匯入四十萬
    元，使乙○○心生畏懼，後因乙○○並未再匯款至丙○○上揭帳戶而未得手。（
    三）九十年三月二十七日上午十一時許，丙○○又以上開行動電話撥打至甲○○
    位於高雄縣岡山鎮○○路二六三之三號住處之０七—0000000號市內電話
    ，於電話中恐嚇甲○○稱：我星期日（即九十年三月二十五日）有到你家，你剛
    好不在，不然就將你綁架等，要求其交付二十萬元，並稱這是沒有把人擄走之價
    格，若有擄走人的價格為一百萬元等語，使甲○○心生畏懼，而與其約在高雄縣
    岡山鎮佳興加油站前交付款項。嗣於九十年三月二十七日十四時十五分許，丙○○前往上址取款時，因甲○○事先報警而為警當場逮獲，致未得逞，並扣得其所
    有且供恐嚇取財用之0000000000號行動電話一支及上記載甲○○姓名
    及住址之紙條一紙。
二、案經高雄市政府警察局、高雄縣警察局岡山分局移送台灣高雄地方法院檢察署檢
    察官偵查起訴。
    理  由
一、訊據被告丙○○固不否認有以電話恐嚇告訴人乙○○及甲○○，並取得乙○○所
    匯入其帳戶內之十萬元等情，然辯以：我打電話都只有打一次，不會再打第二次
    ，而且我並沒有說要將他們綁架，我只是說要帶他們出去玩，我也沒有明確說要
    他們給我多少錢，那是他們自願給我的云云。經查，右揭事實迭據告訴人乙○○
    及甲○○於警訊、偵查及本院審理中指訴歷歷，並經本院當庭勘驗被告第二次恐
    嚇告訴人乙○○之電話錄音帶，被告於電話中明確表示：「我叫你匯十五萬，是
    按怎才匯十萬？十五萬啦，我講呼你聽，我講出來就會算話」、「我有欠你朋友
    的情分，因為我跟你朋友攏有點熟啦，若要把你用出來就要拿三百、四百攏無問
    題啦、你知樣無？四十萬啦，代價四十萬啦」等語，足證被告曾明確表示要告訴
    人乙○○匯款十五萬元及四十萬等情，況被告尋找恐嚇取財之對象，乃係照電話
    簿中之名字隨機尋找，亦為被告於本院審理中所自承（見本院九十一年一月二十
    五日審判筆錄），可見被告與告訴人間原本均不認識，亦無夙怨，告訴人等自無
    設詞誣陷被告之理，是被告所辯顯係事後避重就輕之詞，不足採信。此外，復有
    告訴人乙○○於八十九年七月二十四日匯款十萬元至丙○○所有合作金庫五洲支
    庫0000000000000號帳戶之高雄區中小企業銀行匯款回條影本一紙
    及被告於同日下午三點四十九分至寶島銀行苓雅分行提款機提領現金、及翌日至
    台灣省合作金庫五洲支庫提款機提領現金之錄影帶翻拍照片三幀在卷足憑，並扣
得被告使用之0000000000號行動電話一支及其上記載告訴人甲○○姓
    名及住址之紙條一紙，本件事證明確，被告犯行堪以認定。
二、核被告所為，係犯刑法第三百四十六條第一項恐嚇取財既遂罪及同條第三項之恐
    嚇取財未遂罪。又被告先後三次恐嚇取財犯行，時間緊接，觸犯構成要件相同之
    罪名，僅既未遂狀態有別，顯係基於概括犯意為之，為連續犯，應依刑法第五十
    六條之規定論以刑法第三百四十六條條第一項之恐嚇取財既遂罪，並加重其刑。
    爰審酌被告前有二次恐嚇取財前科，且目前仍在假釋中，雖未構成累犯，足見其
    素行不佳，且年輕力壯，竟不思循正途賺錢，而以非法手段向人取財，以滿足己
    欲，惡性非輕，恐嚇所得金額十萬元，且犯後猶飾詞狡辯及造成被害人重大之身
    心負擔等一切情狀，量處如主文所示之刑，以示懲儆。又被告於八十、八十一年
    間，因恐嚇取財案件，經台灣高雄地方法院檢察署檢察官以八十年偵字第一九六
    三號、八十一年度偵字第七一五九號、八十一年度偵字第一四五八五號偵查起訴
    ，經台灣高等法院高雄分院以八十一年度上訴字第八０九號判處有期徒刑二年確
    定，復於八十二、八十三年間，再因恐嚇取財案件，經台灣高雄地方法院檢察署
    檢察官以八十二年偵字第一六七七０號、台灣台南地方法院檢察署檢察官以八十
    三年偵字第一二一七二號偵查起訴，經台灣高雄地方法院以八十四年度訴緝字第
    二六四號判處有期徒刑二年確定，於八十四年二月八日入監執行，於八十七年四
    月十七日甫假釋出獄交付保護管束，而被告犯下此案時仍在假釋期間，可見被告
    品行非端，且俱未能因刑之執行，而收教化矯治之效，正值青壯時期，不圖上進
    ，缺乏金錢花用，竟屢次以恐嚇取財犯行遂其所需，對社會所造成之危害不可謂
    不大，其所具之社會危險性已顯著，顯有犯罪之習慣，為使被告養成正確工作觀
    念及避免被告因無正常工作而犯罪，爰依刑法第九十條規定之意旨，強制其從事
    勞動，以學習一技之長及正確之謀生觀念，使其日後重返社會後，能適應社會生
    活，以達特別預防之目的，併予諭知被告於刑之執行完畢或赦免後，令入勞動處
    所強制工作二年，以資矯治。末查，扣案之0000000000號行動電話一
    支及其上記載甲○○姓名及住址之紙條一紙，為被告所有，業據被告供承在卷，
    且為犯罪所用之物，爰依刑法第三十八條第一項第二款，宣告沒收之。
據上論斷，應依刑事訴訟法第二百九十九條第一項前段、刑法第三百四十六條第一項
、第三項、第五十六條、第九十條第一項、第二項、第三十八條第一項第二款，罰金
罰鍰提高標準條例第一條前段，判決如主文。
中    華    民    國      九十一      年      二      月       七       日
                                    臺灣高雄地方法院刑事第四庭
                                        審判長法  官  黃建榮
                                              法  官  莊珮君
                                              法  官  盧怡秀
右正本證明與原本無異。
如不服本判決，應於判決送達後十日內，向本院提出上訴狀。
                                              書記官  林宜正
中    華    民    國      九十一      年      二      月       八       日
附錄論罪科刑法條：
刑法第三百四十六條第一、三項：
意圖為自己或第三人不法之所有，以恐嚇使人將本人或第三人之物交付者，處六月以
上五年以下有期徒刑，得併科一千元以下罰金。
前二項之未遂犯罰之。
